Matheus Bordin Marchi

Analista de Dados

© Florianópolis/SC, Brasil · &+55 (48) 98500 2608 · □mbordinmarchi@gmail.com · imlinkedin.com/in/mbordinmarchi
Portfólio: mbordinmarchi.github.io/

RESUMO PROFISSIONAL

Profissional versátil e dedicado com Mestrado e Doutorado em Matemática, disposto a utilizar sua expertise matemática, pensamento analítico e habilidades lógicas adquiridas nos últimos 13 anos em problemas reais de negócios como analista de dados. Excelente compreensão e proficiência em diversas plataformas de análise de dados, incluindo *SQL*, *Excel*, *Tableau* e *R*. Profissional de análise de dados de nível básico, tendo recentemente concluído o *Google Data Analytics Professional Certificate*. Proficiência profissional em *inglês* e proficiência de leitura em *francês*.

HABILIDADES

- SQL Excel (VLookup, Formatação Condicional, Tabela Dinâmica)
- · R (dplyr, tidyr, lubridate, ggplot2)

- Tableau
- · Resolução de Problemas
- · Pesquisa e Apresentação
- Pensamento Analítico

EDUCAÇÃO

Pós-Doutorado em Matemática Pura e Aplicada

Dez 2022 - Presente

Universidade Federal de Santa Catarina, Florianópolis/SC, Brasil

Doutorado em Matemática Pura e Aplicada

2018 - 2022

Universidade Federal de Santa Catarina, Florianópolis/SC, Brasil

Mestrado em Matemática Pura e Aplicada

2016 - 2018

Universidade Federal de Santa Catarina, Florianópolis/SC, Brasil

Bacharelado em Matemática

2010 - 2015

Universidade Federal de Santa Maria, Santa Maria/RS, Brasil com um período de intercâmbio na Lakehead University, Thunder Bay/ON, Canadá

- Selecionado como um dos 7.000 participantes do país em 2013 para o programa de bolsas de estudos Ciência sem Fronteiras, com duração de 16 meses, financiado pelo governo brasileiro para talentos de alto desempenho com base no potencial de liderança e sucesso acadêmico.
- Desenvolvi habilidades em liderança, versatilidade, capacidade de relacionamento, comunicação e proficiência em inglês.

EXPERIÊNCIA

Math Content Translator freelancer (remoto)

Jul 2022 - Jan 2023

Photomath Inc., San Mateo/CA, EUA

Ajudei a empresa a traduzir seu aplicativo educacional de celular para disponibilizá-lo no mercado brasileiro.

Tutoria de Matemática com Suporte Pedagógico

Out 2020 - Dez 2021

Universidade Federal de Santa Catarina, Florianópolis/SC, Brasil

- Ofereci suporte diário personalizado aos estudantes de graduação com diferentes perfis no programa de tutoria, resultando em uma diminuição significativa na taxa de retenção de estudantes no curso até o final do semestre.
- Conduzi pesquisas e compilei dados para relatórios. Mantive um banco de dados com 400 alunos.
- Contribuí para o aumento da taxa de retenção de aproximadamente 18% em comparação aos anos anteriores.

CERTIFICADOS -

Google Data Analytics Professional Certificate

Out 2022 - Mar 2023

- Conclui extenso treinamento de 6 meses do Google Career Certificate, preparando-me para o mercado de trabalho.
- Demonstrei experiência prática com limpeza de dados, visualização de dados, gerenciamento de projetos, interpretação e comunicação de resultados de análise de dados. Adquiri confiança em transformar dados complexos em insights claros e úteis.
- Fluência em linguagens de programação usadas para análise de dados e sólido entendimento de bancos de dados.